臺灣臺北地方法院刑事判決
110年度審訴字第2001號
公  訴  人  臺灣臺北地方檢察署檢察官
被      告  林友財



上列被告因傷害案件，經檢察官提起公訴（110年度偵字第31374
號），本院判決如下：
    主  文
本件公訴不受理。
    理  由
一、公訴意旨詳如附件起訴書所載。
二、按告訴乃論之罪，告訴人於第一審辯論終結前得撤回其告訴
    ，又告訴經撤回者，應諭知不受理之判決，並得不經言詞辯
    論為之，刑事訴訟法第238條第1項、第303條第3款、第307
    條分別定有明文。
三、查本件被告林友財傷害案件，公訴人認被告所涉犯之刑法第
    277條第1項之罪，依同法第287 條前段之規定，須告訴乃論
    。茲告訴人陳盈秀已於民國111年1月10日具狀撤回告訴，此
    有告訴人所出具之刑事撤回告訴狀1 紙附卷可佐（見本院卷
    第37頁），依照上開說明，本件被告所涉傷害罪嫌，爰不經
    言詞辯論，逕為諭知不受理之判決。　　
據上論斷，應依刑事訴訟法第303條第3款、第307條，判決如主
文。
中　　華　　民　　國　　111 　年　　1 　　月　　21　　日
                  刑事第二十庭  審判長法  官  洪英花  
　　　　　　　　　
　　　　　　　　　                    法  官  宋恩同
　　　　　　　　　
　　　　　　　　　                    法  官  謝欣宓
上正本證明與原本無異。 
如不服本判決應於收受送達後20日內向本院提出上訴書狀，並應
敘述具體理由；其未敘述上訴理由者，應於上訴期間屆滿後20日
內向本院補提理由書（均須按他造當事人之人數附繕本）「切勿
逕送上級法院」。告訴人或被害人如對於本判決不服者，應具備
理由請求檢察官上訴，其上訴期間之計算係以檢察官收受判決正
本之日期為準。因疫情而遲誤不變期間，得向法院聲請回復原狀
。
                                      書記官  朱俶伶
中　　華　　民　　國　　111 　年　　1 　　月　　21　　日
附件：
臺灣臺北地方檢察署檢察官起訴書
                                    110年度偵字第31374號
　　被　　　告　林友財　男　OO歲（民國00年0月00日生）
　　　　　　　　　　　　住桃園市○○區○○里○○○路00號
　　　　　　　　　　　　　9樓之1
　　　　　　　　　　　　居臺北市○○區○○街000巷0弄00號
　　　　　　　　　　　　國民身分證統一編號：Z000000000號
上列被告因家庭暴力罪之傷害案件，業經偵查終結，認應提起公
訴，茲將犯罪事實及證據並所犯法條分敘如下：
　　　　　　犯罪事實
一、林友財為陳盈秀之公公，屬家庭暴力防治法第3條第3款之家
    庭成員關係，於民國110年9月14日19時45分許，在陳盈秀位
    於臺北市○○區○○街000巷00弄0號3樓住處，因堅持要帶孫子
    林○信出門吃蛋糕，而與陳盈秀發生爭執，竟基於傷害人身
    體之犯意，於其與陳盈秀各抓林○信一隻手之情況下，以右
    手肘撞擊陳盈秀，使陳盈秀向後跌倒撞及椅子、牆壁及電扇
    等家具，致受有左上臂及左前臂擦傷瘀血等傷害。
二、案經陳盈秀訴由臺北市政府警察局萬華分局報告偵辦。
　　　　　　證據並所犯法條
一、證據清單及待證事實：
編號 證據名稱 待證事實 1 被告於警詢、偵訊中之供述 否認出手攻擊告訴人，辯稱是告訴人自己重心不穩跌倒。 2 告訴人陳盈秀於警詢及偵查中之指訴 證明全部犯罪事實。 3 告訴人提出之錄音譯文 證明雙方爭執過程及林○信於光碟6分15秒時表示「但是阿公這隻手的確有推到媽媽」等語。 4 現場照片1張 證明電風扇被撞倒之事實。 5 臺北市立聯合醫院(和平院區)診斷證明書 證明告訴人陳盈秀受有左上臂及左前臂擦傷瘀血等傷害。 
二、核被告所為，係犯刑法第277條第1項、家庭暴力防治法第2
    條第1項第2款之傷害罪嫌。　　
三、依刑事訴訟法第251條第1項提起公訴。
　　此　　致
臺灣臺北地方法院
中　　華　　民　　國　 110　　年　　11　　月　　17　　日
　　　　　　　　　　　　　　　檢　察　官  鍾曉亞
本件正本證明與原本無異
中　　華　　民　　國　 110　　年　　12　　月　　2 　　日
                            　書　記　官  林雪琪
附錄本案所犯法條全文
中華民國刑法第277條
（普通傷害罪）
傷害人之身體或健康者，處 3 年以下有期徒刑、拘役或 1 千元
以下罰金。
犯前項之罪因而致人於死者，處無期徒刑或 7 年以上有期徒刑
；致重傷者，處 3 年以上 10 年以下有期徒刑。